臺灣高等法院刑事判決
110年度上易字第1271號
上  訴  人  臺灣桃園地方檢察署檢察官
被      告  邱國章



            羅明光



            陳彥均


                    （另案於法務部○○○○○○○○○○○執行中）
上一人之                    
選任辯護人  林玉堃律師（法扶律師）
上列上訴人因被告等竊盜案件，不服臺灣桃園地方法院109年度
易字第239號，中華民國110年5月28日第一審判決（起訴案號：
臺灣桃園地方檢察署108年度偵字第18219號、108年度偵緝字第7
00號、第701號），提起上訴，本院判決如下：
    主  文
原判決關於107年3月11日邱國章、羅明光、陳彥均竊盜無罪部分
撤銷。
邱國章、羅明光、陳彥均犯結夥三人以上竊盜罪，邱國章、羅明
光均累犯，各處有期徒刑捌月，陳彥均處有期徒刑柒月。未扣案
之犯罪所得車牌000-0000號自用小客車壹輛沒收，於全部或一部
不能沒收或不宜執行沒收時，共同追徵其價額。
其他上訴（107年6月7日邱國章竊盜無罪部分）駁回。
    犯罪事實
一、邱國章與羅明光、陳彥均共同意圖為自己不法之所有，基於
    竊盜之犯意聯絡，於民國107年3月11日晚間11時20分許，由
    邱國章駕駛車牌000-0000號自用小客車搭載羅明光、陳彥均
    ，一同至新竹縣新豐鄉新市路00號旁空地，邱國章在場把風
    ，羅明光、陳彥均下手竊取黃聲瑜所有停放該處之車牌000-
    0000號自用小客車，得手後，羅明光、陳彥均駕駛該車與邱
    國章駕駛AFN-1712號自用小客車會合而離開現場。嗣經黃聲
    瑜發覺上揭車輛遭竊而報警處理，經警調閱監視錄影器拍攝
    畫面，循線查悉上情。
二、案經黃聲瑜訴由新竹縣政府警察局新湖分局報告臺灣新竹地
    方檢察署檢察官呈請臺灣高等檢察署檢察長移轉臺灣桃園地
    方檢察署檢察官偵查及自動檢舉偵辦後起訴。　　
    理  由
甲、有罪部分
壹、證據能力
    本判決認定事實所引用之供述及非供述證據，並無證據證明
    係公務員違背法定程序所取得，檢察官、被告邱國章、被告
    羅明光、被告陳彥均及其選任辯護人對於供述證據之證據能
    力均無意見，迄至言詞辯論終結前均無異議，對於非供述證
    據之證據能力亦無爭執，本院審酌該等證據資料製作時之情
    況，亦無違法不當及證明力明顯過低之瑕疵，作為證據應屬
    適當，認均有證據能力。
貳、實體方面
  一、認定犯罪事實所憑之證據及理由
      訊據被告邱國章與羅明光、陳彥均均矢口否認有何竊盜犯
      行，被告邱國章辯稱：當日是羅明光、陳彥均請我載他們
      到案發現場附近找朋友，抵達後，羅明光、陳彥均下車找
      朋友，我則是到對面的娃娃機店夾娃娃，之後就自己離開
      了，沒有和羅明光、陳彥均偷車云云；被告羅明光辯稱：
      當天搭邱國章的車去那裡找陳彥均的朋友，後來是搭陳彥
      均朋友的車離開，沒有偷車云云；被告陳彥均辯稱：當天
      情形和邱國章、羅明光說的一樣，不記得在朋友那邊停留
      多久，後來由我朋友載我離開，沒有偷車云云，被告陳彥
      均之選任辯護人則為其辯護稱：現場監視器並未攝錄到AP
      Q-8313號自用小客車失竊過程，且該處為開放空地而非封
      閉空間，不能排除其他人員經由監視器範圍外之巷弄進入
      行竊之可能，又被告陳彥均前往訪友之說詞與其他二位被
      告所述及監視器畫面勘驗結果相符，其所辯非全然無稽，
      況被告陳彥均於本案並無地緣關係，殊難想像於1分29秒
      內完成物色竊盜目標並著手行竊之計畫。至於邱國章搭載
      被告陳彥均抵達現場後先行離開符合常情，被告陳彥均訪
      友後，亦可招攬計程車返家，自難認其所辯有悖常理。是
      以本案積極證據不足以證明被告陳彥均之竊盜犯行，應維
      持原審判決為無罪諭知等語。經查：
　　㈠告訴人黃聲瑜所有停放在新竹縣新豐鄉新市路00號旁空地
      之車牌000-0000號自用小客車，於107年3月11日夜間11時
      20分許遭人竊取之事實，業經證人即告訴人黃聲瑜於警詢
      時證述明確（偵字第6273號卷第15頁），且有監視器翻拍
      照片、現場週邊地圖、新竹縣政府警察局車輛協尋電腦輸
      入單、新竹縣政府警察局竹北分局新豐分駐所受理各類案
      件紀錄表〈報案人：黃聲瑜〉等件在卷可查（偵字第6273號
      卷第12至14頁、第18至25頁、第26頁、第27頁、第28頁）
      。
　　㈡依據警方所調取之監視錄影檔案及翻拍畫面，並經原審勘
      驗結果及畫面截圖所示（勘驗內容如附表二，並見偵字第
      6273號卷第12至14頁、第18至25頁，原審易字卷二第第18
      6至189頁、第214至223頁），佐以被告邱國章、羅明光、
      陳彥均一致供稱邱國章於107年3月11日夜間11時20分許，
      駕駛車牌000-0000號自用小客車並搭載羅明光、陳彥均二
      人，前往新竹縣新豐鄉新市路00號旁空地等情，被告邱國
      章供認前開監視器錄影中之車輛（即附表二檔案一所示之
      B車與附表二檔案二、三所示車輛，下稱B車）為其名下AF
      N-1712號自用小客車，而當時駕駛B車之人為其本人等語
      明確，被告羅明光亦供認其為自B車副駕駛座下車、身著
      深色羽絨外套之人，被告陳彥均供認其為自B車後座下車
      、身著淺色羽絨外套之人（原審易字卷二第189頁），以
      上可認定被告邱國章、羅明光、陳彥均三人於107年3月11
      日夜間11時20分許，確實一同出現在新竹縣新豐鄉新市路
      00號本案APQ-8313號自用小客車遭竊現場附近。
　　㈢再依據上開監視錄影畫面、原審勘驗結果及畫面翻拍截圖
      所示，三人抵達上開地點後，被告邱國章於當日夜間11時
      19分19秒自其駕駛車輛下車，並走向對向馬路，被告羅明
      光、陳彥均則在下車後，於夜間11時20分35秒，一同走入
      新竹縣新豐鄉新市路00號旁之空地（即附表二檔案一之本
      案巷弄），夜間11時22分13秒，告訴人黃聲瑜所有車牌00
      0-0000號自用小客車（即附表二檔案一之C車）即自前開
      空地駛出，並於同晚11時22分33秒，行經被告邱國章駕駛
      之AFN-1712號自用小客車停車處，被告邱國章旋即於夜間
      11時22時36秒，返回其駕駛之車輛，並循APQ-8313號自用
      小客車方向駛離，且自被告羅明光、陳彥均進入空地，至
      APQ-8313號自用小客車駛出空地此段期間，並無他人自攝
      影機攝錄這端範圍進入該空地。此外，遭竊之APQ-8313號
      自用小客車於107年3月11日夜間11時26分34秒行經新竹縣
      新豐鄉建興路與新市路口後約23秒，被告邱國章駕駛之AF
      N-1712號自用小客車亦於同晚11時26分57秒通過同一地點
      。以上可見被告羅明光、陳彥均步入前開空地後不到2分
      鐘之時間，告訴人黃聲瑜所有APQ-8313號自用小客車即遭
      人竊取駛離現場，且被告邱國章駕駛之AFN-1712號自用小
      客車旋亦循相同路線離去。
　　㈣有關刑事訴訟之舉證責任構造，基於無罪推定原則，被告
      犯罪之事實應由檢察官提出證據，並指出證明方法加以說
      服，使法院達於確信之程度，始得為被告有罪之認定，否
      則，即應諭知被告無罪，由檢察官蒙受不利之訴訟結果。
      然所謂認定被告犯罪事實之證據，並不以直接證據為限，
      即綜合各種間接證據，本於推理作用，資為認定犯罪事實
      之基礎，如無違背一般經驗法則與論理法則，尚非法所不
      許。被告否認犯罪，就其辯解並不負任何證明責任，但倘
      檢察官指出證明方法，已說服法院無合理懷疑而達於確信
      之程度，致被告將受不利益之判斷時，被告提出訴訟上之
      積極抗辯，卻未能證明該有利事實可能存在，而無法動搖
      法院因檢察官之舉證對被告所形成之不利心證，對於既已
      存在的積極罪證而言，都是不足以用來形成「合理」懷疑
      的幽靈抗辯，當不得徒以此無從證明其可能存在之抗辯事
      實而排除超越一切合理可疑之積極證據。查被告邱國章、
      羅明光、陳彥均三人固均辯稱當時一同前往該處之原因係
      被告羅明光、陳彥均要到附近訪友云云，然無該友人姓名
      、訪友地點可供審認，顯與一般訪友情節有異，所辯已難
      採信。又本案之監視器雖未直接攝錄到APQ-8313號自用小
      客車遭竊完整過程，且經原審調查新竹縣新豐鄉新市路00
      號旁空地並非死巷或封閉空間，但依檢察官所舉事證結合
      勾稽，被告三人於107年3月11日深夜一同出現在APQ-8313
      號自用小客車遭竊之現場，被告羅明光、陳彥均一下車即
      進入APQ-8313號自用小客車停車處之該空地，現場監視器
      並未錄到於相同之時間點尚有他人進入空地，且於被告羅
      明光、陳彥均一進入後之密接時間，該車即遭竊取，核與
      被告羅明光、陳彥均為下手行竊之人，被告邱國章逗留於
      空地外把風之外觀情節相符，佐以被告羅明光、陳彥均駛
      離現場時之同一時間，被告邱國章亦駕車沿相同路線緊跟
      在後，可徵兩車駕駛乃一起行動無誤，是被告三人就竊取
      APQ-8313號自用小客車一事具犯意聯絡與行為分擔甚明，
      被告三人否認犯罪，不足採信。至於被告陳彥均之辯護人
      辯稱該處為開放之空地，可能另有他人沿監視器攝錄範圍
      外之巷弄進入該空地，且被告羅明光、陳彥均進入空地到
      APQ-8313號自用小客車遭竊，相隔1分29秒，殊難想像於
      短時間內可完成物色目標並下手行竊之舉，且被告陳彥均
      可招攬計程車返家，未必須由同案被告邱國章接送，故邱
      國章先自行離去，並無不合等語，但被告等人訪友之辯解
      並無可信，已如前述，又辯護人所謂物色目標並下手完成
      竊盜所需時間因人而異，並無恆常可循之規則，且以前述
      進入空地、車輛遭竊、兩車緊接著離開等各個時間點如此
      巧合密接之程度，難信同時尚有其他可疑之行為人下手行
      竊，上揭抗辯對於既已存在的積極罪證而言，均不足以用
      來形成「合理」懷疑，當不得徒以此無從證明其可能存在
      之抗辯事實而排除超越一切合理可疑之積極證據。
　　㈤綜上，本案事證已明，被告邱國章、羅明光、陳彥均三人
      之加重竊盜犯行堪予認定，應依法論科。
  二、論罪
    ㈠按行為後法律有變更者，適用行為時之法律。但行為後之
      法律有利於行為人者，適用最有利於行為人之法律，刑法
      第2條第1項定有明文。查被告三人行為後，刑法第321條
      第1項規定業經修正公布並於108年5月31日生效，經比較
      修正前後刑法第321條第1項規定，上開條文之修正係將罰
      金數額提高成50萬元，經新舊法比較結果，自以行為時之
      舊法較有利於被告。是核被告邱國章與羅明光、陳彥均所
      為，均係犯修正前刑法第321條第1項第4款之結夥三人竊
      盜罪。被告三人間有犯意聯絡與行為分擔，應論以共同正
      犯。
　　㈡刑之加重事由
　　⒈被告邱國章前因施用毒品案件，經臺灣桃園地方法院（下
      稱桃園地院）以104年度審訴字第103號判決分別判處有期
      徒刑7月、3月，上訴後，經本院以104年度上訴字第1413
      號判決上訴駁回確定，嗣經桃園地院以104年度聲字第527
      8號裁定定應執行有期徒刑9月確定；又因施用毒品案件，
      經桃園地院以105年度審訴字第442號分別判處有期徒刑7
      月、3月，再經同法院以105年度聲字第3311號裁定定應執
      行有期徒刑9月確定，各罪刑接續執行，於106年5月31日
      縮短刑期執行完畢，有本院被告邱國章之前案紀錄表可按
      。
　　⒉被告羅明光①於99年間因肇事逃逸案件，經桃園地院以99年
      度交訴字第10號判決處有期徒刑7月確定；②於100年間因
      施用毒品案件，經同法院以100年度桃簡字第660號判決處
      有期徒刑4月確定；③於100年間因施用毒品案件，經同法
      院以100年度壢簡字第652號判決處有期徒刑5月確定；④於
      101年間因竊盜案件，經同法院以101年度審易字第11號判
      決處有期徒刑9月確定；⑤於101年間因竊盜案件，經同法
      院以101年度審易字第192號判決處有期徒刑6月確定；⑥於
      101年間因竊盜案件，經同法院以101年度壢簡字第232號
      判決處有期徒刑6月確定；⑦於101年間因竊盜等案件，經
      臺灣新北地方法院以101年度易字第625號判決分別處有期
      徒刑8月、7月，應執行有期徒刑11月確定；⑧於101年間因
      竊盜案件，經桃園地院以101年度審易字第909號判決處有
      期徒刑10月確定；⑨於101年間因竊盜案件，經桃園地院以
      101年度審易字第902號判決處有期徒刑9月確定；⑩於101
      年間因施用毒品案件，經桃園地院以101年度壢簡字第744
      號判決處有期徒刑6月確定，嗣臺灣新北地方法院以101年
      度聲字第2997號裁定將①②④⑦案定應執行有期徒刑2年5月確
      定（下稱應執行刑A）；另桃園地院以102年度聲字第3893
      號裁定將③⑥案定應執行有期徒刑9月確定（下稱應執行刑B
      ）、將⑤⑧⑨⑩案定應執行有期徒刑2年5月確定（下稱應執行
      刑C），應執行刑A、B、C接續執行後，於104年7月30日假
      釋付保護管束，於106年3月19日假釋期滿，未經撤銷假釋
      ，其未執行之刑，以已執行論而執行完畢，有本院被告羅
      明光之前案紀錄表可按。
　　⒊被告邱國章、羅明光於徒刑執行完畢5年以內故意再犯本件
      有期徒刑以上之罪，均為累犯，參酌司法院釋字第775號
      解釋意旨，本院審酌被告邱國章、羅明光上揭前科及執行
      情形後，認其有特別惡性且對刑罰反應力薄弱，本件並無
      上開解釋意旨所指因罪刑不相當而裁量不予加重最低本刑
      之情形，故皆應依刑法第47條第1項之規定加重其刑。
  三、撤銷原判決之理由及科刑、沒收　　　
　　㈠被告三人所犯上揭加重竊盜罪，事證已明，應依法論科，
      業如前述，原審以現場監視器未直接攝錄到行竊過程，且
      該處為開放式空地，不能排除尚有其他人行竊之可能，被
      告等所辯亦非不可採信，認檢察官所提出之證據尚未達通
      常一般人均不致有所懷疑，而得以確信其為真實之程度，
      而為無罪之諭知，容有違誤，檢察官此部分之上訴為有理
      由，原判決就上開部分所為無罪諭知不當，應予撤銷改判
      。
　　㈡爰以行為人責任為基礎，審酌被告三人深夜竊取他人停放
      空地之車輛，及被告三人犯罪動機、目的、手段，所竊財
      物價值暨造成被害人損害程度，及迄未賠償被害人損失之
      犯後態度，兼衡各自所述智識程度、經濟生活狀況（本院
      卷第157頁）等一切情狀，分別量處如主文所示之刑。
    ㈢按犯罪所得，屬於犯罪行為人者，沒收之。前2項之沒收，
      於全部或一部不能沒收或不宜執行沒收時，追徵其價額，
      刑法第38條之1第1項前段、第3項分別定有明文。又按共
      同正犯之犯罪所得，沒收或追徵，應就各人所分得之數額
      分別為之。所謂各人「所分得」，係指各人「對犯罪所得
      有事實上之處分權限」，法院應視具體個案之實際情形而
      為認定；倘若共同正犯各成員內部間，對於不法利得分配
      明確時，固應依各人實際分配所得沒收；然若共同正犯成
      員對不法所得並無處分權限，其他成員亦無事實上之共同
      處分權限者，自不予諭知沒收；至共同正犯各成員對於不
      法利得享有共同處分權限時，則應負共同沒收之責（最高
      法院104年度台上字第3937號、109年度台上字第3421號判
      決意旨參照）。查未扣案之APQ-8313號自用小客車，未實
      際合法發還予告訴人黃聲瑜，且係被告邱國章、羅明光、
      陳彥均三人共同竊盜所得，已據認定如前述，因卷內事證
      無法證明被告三人間實際利得之分配狀況，應認享有共同
      處分權，而應負共同沒收之責，應依刑法第38條之1第1項
      前段、第3項等規定，宣告對被告邱國章、羅明光、陳彥
      均三人共同沒收之，並於全部或一部不能沒收或不宜執行
      沒收時，共同追徵其價額。
乙、上訴駁回（即原判決107年6月7日邱國章竊盜無罪）部分
一、公訴意旨略以：被告邱國章與年籍姓名不詳之友人，基於意
    圖為自己不法所有之竊盜犯意聯絡，於民國107年6月7日1時
    58分許，由被告邱國章駕駛車牌號碼000-0000號自用小客車
    ，搭載該年籍姓名不詳之友人至新竹縣○○市○○路○○○○○○○○路
    ○0段000號前，被告邱國章將車停於對面把風，再由該年籍
    姓名不詳之友人下車逕自發動告訴人林清芬（起訴書誤為鄒
    郁鴻）所有車牌號碼00-0000號自用小客車，將該車駛離現
    場後再與被告邱國章會合而共同竊取之。嗣經告訴代理人鄒
    郁鴻聽聞車輛防盜警報器響起，發覺其車遭竊報警處理，經
    警調閱監視錄影器拍攝畫面，循線查知上情，因認被告邱國
    章涉犯刑法第320條第1項竊盜罪嫌。
二、按犯罪事實應依證據認定之，無證據不得認定犯罪事實，刑
    事訴訟法第154條第2項定有明文。此所謂認定犯罪事實之證
    據，無論其為直接或間接證據，均須達於通常一般人均不致
    有所懷疑，而得確信其為真實之程度，始得據為有罪之認定
    ，若其關於被告是否犯罪之證明未能達此程度，而有合理性
    懷疑之存在，致使無法形成有罪之確信，根據「罪證有疑、
    利於被告」之證據法則，即不得遽為不利被告之認定（最高
    法院76年台上字第4986號判例參照）。再按刑事訴訟法第16
    1條第1項規定：檢察官就被告犯罪事實，應負舉證責任，並
    指出證明之方法。因此，檢察官對於起訴之犯罪事實，應負
    提出證據及說服之實質舉證責任。倘其所提出之證據，不足
    為被告有罪之積極證明，或其指出證明之方法，無從說服法
    院以形成被告有罪之心證，基於無罪推定之原則，自應為被
    告無罪判決之諭知（最高法院92年台上字第128號判例參照
    ）。
三、公訴意旨認被告邱國章涉有上開竊盜罪嫌，無非係以證人即
    告訴代理人鄒郁鴻於警詢之證述、警員職務報告及偵查報告
    （含監視器翻拍相片）各1份、臺灣桃園地方檢察署檢察官1
    07年度偵字第9550號案件起訴書、臺灣桃園地方法院107年
    度審易字第2182號案件判決書及監視器光碟為其主要論據。
    訊據被告邱國章否認竊取車牌00-0000號自用小客車，辯稱
    ：107年6月7日我不確定有沒有開車到那裡，亦未搭載友人
    前往該處偷車等語。經查：
　㈠告訴人林清芬所有車牌00-0000 號自用小客車，停放在新竹
    縣○○市○○路0段000號前，於107年6月7日凌晨1時58分許，遭
    不知名之人竊取之事實，固經證人即告訴代理人鄒郁鴻於警
    詢時證述明確（偵字第9167號卷第11頁、第12頁），並有警
    員職務報告、偵查報告、新竹縣政府警察局車輛協尋電腦輸
    入單〈報案人：鄒郁鴻〉、車輛詳細資料報表等件在卷可稽（
    偵字第9167號卷第4至9頁、第14至16頁、第18頁）。然依據
    警方所調取之監視錄影畫面，並經原審勘驗結果及畫面翻拍
    截圖所示（勘驗內容如附表一，並見原審易字卷二第183至1
    86頁、第201至213頁），其中附表一檔案二、三監視器鏡頭
    非朝向失竊現場方向，而附表一檔案一監視器鏡頭設置位置
    非位於車牌00-0000號自用小客車失竊現場之新竹縣○○市○○
    路0段000號前，距案發現場有相當距離，且案發時為深夜，
    縱使有路燈仍屬昏暗，受限於監視器之攝錄能力及範圍，未
    能清楚攝錄竊盜行為人行竊車輛之經過，綜觀上揭錄影僅能
    辨識於107年6月7日凌晨1時55分許，附表一所示之乙男駕駛
    A車並搭載甲男駛至新竹縣○○市○○路0段000號前，嗣甲男下
    車朝東興路2段405號方向步行，乙男則停留在原地，後因畫
    面模糊而無法辨識甲男後續動態，於同日凌晨1時58許，A車
    所在之對向車道遠端路旁（同甲男所步行前往之方向）有一
    汽車（下稱X車）於閃爍燈光數次後即起步駛離（與A車為對
    向車），乙男則於同日凌晨1時59分許駕駛A車往與X車相反
    方向駛離。比對告訴代理人指訴車輛失竊時間，可認定X車
    即為告訴人林清芬遭竊之車牌00-0000號自用小客車，但錄
    影畫面中之甲男、乙男及A車車牌均無法清楚辨識，且未攝
    錄到甲男即為下手竊取車牌00-0000號自用小客車之人，至
    於乙男與實際下手竊車之行為人間有何共同行竊之行為，亦
    有不明，且無偵查報告所載待車牌00-0000號自用小客車自
    前方路口迴轉會合後一同駛離現場之情。
　㈡又依卷附警員職務報告、偵查報告與其上所附監視器截圖佐
    以車輛詳細資料報表（偵字第9167號卷第4至10頁、第17頁
    ），被告邱國章名下車牌000-0000號自用小客車於107年6月
    7日凌晨1時53分行經新竹縣竹北市東興路2段與文山路口往
    竹北方向行駛，但該路段為開放公眾行駛之道路，而卷內並
    無連續畫面或車體有顯著特徵可供辨識，且前述竊車現場之
    A車之車牌不明，則車牌000-0000號自用小客車途經該處後
    ，是否即停於新竹縣○○市○○路0段000號前（即AFN-1712號自
    用小客車是否為前述之A車），此一事實即有不明。至於案
    發後，被告邱國章名下車牌000-0000號自用小客車，於107
    年6月7日凌晨2時8分通過新竹縣竹北市光明六路東一段停車
    前（2）監視器攝錄範圍，不久後之同日凌晨2時11分，前開
    失竊之G5-4269號自用小客車亦通過同一地點等事實，有監
    視錄影翻拍畫面可稽（見偵字第9167號卷第8頁圖七、第9頁
    圖十三、十四）。然前開二車相隔3分鐘先後通過相同地點
    ，二車駕駛是否係有意識地共同行動而接續通過同一地點，
    並非無疑，且駕駛失竊之G5-4269號自用小客車之人已有不
    明，卷內又乏前開二車後續動向之相關事證，自無法僅憑前
    開二車於短時間通過相同地點，認定二車之駕駛人間具有共
    同行動之意思而推論其二人間具有竊盜之犯意聯絡。
　㈢本案被告邱國章並非於行竊時或行竊後持有贓物而遭逮捕之
    現行犯或準現行犯，亦未遭警於被告處起獲上開失竊之G5-4
    269號自用小客車，告訴代理人之指訴雖能證明G5-4269號自
    用小客車遭人竊取之事實，但因未於現場目擊行竊者面貌，
    且卷附之監視錄影畫面因距離過遠而無法拍攝到行竊者之面
    貌及過程。至於檢察官引據被告邱國章過往之案件為佐，但
    被告邱國章過往案件之犯罪手法並無特殊之處，本案既未尋
    獲失車，亦未錄得被告邱國章曾在竊盜現場附近逗留或下手
    行竊之影像，尚難憑被告邱國章之素行紀錄認其犯罪。
四、綜上所述，本案無法證明被告邱國章曾在新竹縣○○市○○路0
    段000號G5-4269號自用小客車失竊現場出現、逗留，不能僅
    憑其所有之AFN-1712號自用小客車曾與失竊車輛相隔3分鐘
    先後出現在同一監視器畫面中，即認被告邱國章與不詳之人
    共同行竊。此外，本案既未查獲失竊車輛，也未拍攝到行竊
    過程，無從認定行竊手法有何特異之處，更不能僅以被告邱
    國章竊盜素行，指其手法相符，進而推認其此部分犯罪。檢
    察官所提出之證據，尚不足以證明被告邱國章確有公訴意旨
    所指此部分之犯行，是本院無從形成有罪之確信，揆諸首揭
    說明，自應為被告邱國章無罪之諭知。
五、檢察官上訴意旨以被告邱國章於本案發生前、後，分別在10
    7年2月11日、同年8月13日，駕駛車牌000-0000號自用小客
    車行竊，經臺灣桃園地方法院以107年度審易字第2182號、1
    08年度審易字第1286號判決判處罪刑在案，足認本案發生時
    （107年6月7日），該車仍在被告邱國章掌控使用之中；至
    於車輛顏色或因拍攝光源、被告自行噴漆等因素，導致在監
    視錄影畫面中有所差異，然均無礙被告邱國章掌控使用該車
    之事實。是以被告邱國章無法交代該車當時之使用人，足認
    其確有駕車到場；另依監視畫面顯示，該車到場後，即有一
    不明男子下車行竊，以被告邱國章之前案紀錄，亦無不知該
    男子行竊目的之可能，足證被告邱國章確有竊盜車牌00-000
    0號自用小客車等語，指摘原審此部分判決不當。惟依檢察
    官所舉證據，並不足以證明監視器畫面顯示停車之車輛為車
    牌000-0000號自用小客車，且無足以區辨特異性之行竊手法
    可供比對特定，已如前述，檢察官上訴仍執前詞，對於原判
    決已說明之證據取捨，逕為相異之評價，復未提出其他積極
    證據證明被告確有此部分竊盜犯行，尚難說服本院為不利於
    被告之認定，其此部分之上訴為無理由，應予駁回。
據上論斷，應依刑事訴訟法第368條、第369條第1項前段、第364
條、第299條第1項前段，刑法第2條第1項前段、第28條、第321
條第1項第4款（修正前）、第47條第1項、第38條之1第1項前段
、第3項，刑法施行法第1條之1條第1項，判決如主文。
本案經檢察官蔡孟利提起公訴，檢察官高玉奇提起上訴，檢察官
王正皓到庭執行職務。
中　　華　　民　　國　　110 　年　　9 　　月　　29　　日
                  刑事第六庭  審判長法　官  劉方慈
                                    法　官  曹馨方
                                    法　官  許曉微
以上正本證明與原本無異。
有罪部分如不服本判決，被告或得為被告利益上訴之人應於收受
送達後20日內向本院提出上訴書狀，其未敘述上訴之理由者並得
於提起上訴後20日內向本院補提理由書（均須按他造當事人之人
數附繕本）「切勿逕送上級法院」。
無罪部分不得上訴。
                                    書記官  徐仁豐
中　　華　　民　　國　　110 　年　　9 　　月　　29　　日
附錄本案論罪科刑法條全文：
修正前中華民國刑法第321 條
犯竊盜罪而有下列情形之一者，處 6 月以上、5 年以下有期徒
刑，得併科新臺幣 10 萬元以下罰金：
一、侵入住宅或有人居住之建築物、船艦或隱匿其內而犯之者。
二、毀越門扇、牆垣或其他安全設備而犯之者。
三、攜帶兇器而犯之者。
四、結夥三人以上而犯之者。
五、乘火災、水災或其他災害之際而犯之者。
六、在車站、埠頭、航空站或其他供水、陸、空公眾運輸之舟、
    車、航空機內而犯之者。
前項之未遂犯罰之。
附表一：107年6月7日G5-4269號自用小客車竊盜案部分監視器錄
影畫面勘驗結果
檔案出處：新竹地檢107年度偵字第6273號卷附監視器光碟 檔案一：00000000_01h30m_ch01_1920x1088x5 ⒈監視器顯示時間01:56:11至01:56:48，畫面可見為一中間設有分隔島、各有兩車道之雙向道路，畫面右上角處有一三角形路牌，畫面上方右側車道轉彎處之路邊似停有一車，此時可見有一上著深色上衣、下著深色褲子之男子（下稱甲男）自畫面右下角處出現，沿右側車道朝畫面上方走動，走至畫面右上角三角形路牌處時因畫面模糊故無法辨識甲男之身影。 2.監視器顯示時間01:57:27，一機車自畫面右下角處出現，沿右側車道向前直行。01:57:32，畫面上方右側車道轉彎處之路邊有燈光。01:57:56，右側車道之遠方即畫面上方，可見有燈光移動。01:58:00，畫面上方左側車道轉彎處有燈光閃爍數次，01:58:12，一自小客車沿左側車道向前直行朝畫面下方駛去，至01:58:26，該自小客車消失於畫面右下角處。 ⒊監視器顯示時間01:59:42至01:59:56，一深色自小客車（下稱A 車）自畫面右下角處出現，沿右側車道向前直行，後A 車消失於畫面上方。 檔案二：00000000_01h30m_ch02_1920x1088x5 ⒈監視器顯示時間01:55:08至01:55:38，畫面可見為一中間設有分隔島、各有兩車道之雙向道路，畫面左側車道之路邊分別停放一台白色及深色自小貨車。一深色自小客車（下稱A 車）自畫面上方出現，沿左側車道朝畫面下方直行，後停放於深色自小貨車車後並熄燈。 ⒉監視器顯示時間01:55:50，畫面可見一上著深色上衣、下著深色褲子之男子（下稱甲男）自A 車下車後沿左側車道朝畫面左下角方向走動。01:55:56，甲男持續沿左側車道朝畫面左下角方向走動後消失於畫面左下角處，此時可見另有一上著深色長袖、下著深色長褲男子（下稱乙男）先自A 車駕駛座下車後又於01:56:31，打開車門進入A車內。 ⒊監視器顯示時間01:57:23，一機車經過A 車沿左側車道向前直行，至01:57:27，該機車消失於畫面左下角處。01:58:24，一自小客車自畫面左下角出現後沿右側車道向前直行，01:58:33，可見前開自小客車停放於右側車道之路邊，之後有一人從前開自小客車下車，01:58:54，前開自小客車駛離並沿右側車道向前直行。 ⒋監視器顯示時間01:59:28至01:59:46，A 車車燈亮起，A 車沿左側車道朝畫面左下角駛去，A 車消失於畫面左下角處。 檔案三：00000000_01h30m_ch03_944x480x30 ⒈監視器顯示時間01:55:32至01:55:42，畫面可見為一中間設有分隔島、各有兩車道之雙向道路，畫面上方車道之路邊停放一深色自小貨車。一深色自小客車（下稱A 車）車頭正對畫面左側自畫面右上角處出現，後A 車熄燈停放於前開之深色自小貨車之後方。 ⒉監視器顯示時間01:55:50，一上著深色上衣、深色褲子之男子（下稱甲男）自A 車之右側下車並沿畫面上方車道朝畫面左側走去，後甲男消失於畫面左側，於此期間另可見一男子（下稱乙男）自A 車駕駛座下車走至A 車車尾處，又於01:56:30，走回A 車駕駛座旁，打開車門進入A 車內。 ⒊監視器顯示時間01:57:24，一機車自畫面右側出現經過A 車後沿畫面上方車道向畫面左側駛去。01:58:26，一自小客車自畫面左側出現沿畫面下方車道向畫面右側駛去。 ⒋監視器顯示時間01:59:28至01:59:43，A 車車燈亮起，A 車駛入畫面上方車道並沿該車道向前直行，後A 車消失於畫面左側。 
附表二：公訴意旨㈡部分監視器錄影畫面勘驗結果
檔案出處：107年度偵字第6273號卷附汽車竊盜案監視器、筆錄光碟 檔案一：00000000_23h00m_ch01 ⒈監視器顯示時間23:00:00至23:18:07，畫面可見一劃有分向限制線之雙向道路，道路兩旁各有民宅，右側車道之路邊停有一黑色及一白色自小客車，畫面右上角即黑色自小客車及白色自小客車間為一巷弄（下稱本案巷弄），於此期間內未見任何人走入本案巷弄。 ⒉監視器顯示時間23:18:08起，畫面左上角有燈光閃爍，一車沿左側車道朝右下角駛去。23:18:42，前開車輛持續沿左側車道朝右下角駛去，另有一自小客車（下稱B 車）向左迴轉後車頭正對畫面左上角停在右側車道之路邊，至23:19:18，未見任何人走入本案巷弄。。 ⒊監視器顯示時間23:19:19，畫面左上角可見有1 人影自B 車停放位置走向畫面左側。23:19:29，可見有人影自B 車停放位置出現沿右側車道朝右下方向走動，23:20:23，可見該人影為2 名男子，一為上著深色上衣之男子( 下稱丙男) 及一上著灰色上衣之男子( 下稱丁男) ，丙男及丁男並行沿右側道路朝右下方向走動，丙男及丁男朝本案巷弄走去。23:20:29，丙男及丁男左轉並先後走入本案巷弄內，後兩人朝畫面右上角走去，至23:20:35，丙男及丁男消失於畫面右上角即本案巷弄內。 ⒋監視器顯示時間23:20:36至23:22:02，未見任何人走入本案巷弄。 ⒌監視器顯示時間23:22:04至23:22:33，畫面右上角處即本案巷弄內有燈光亮起，一深色自小客車（下稱C 車）自本案巷弄內駛出，C車駛至巷弄口時右轉沿右側道路朝畫面左上方直行離去。 ⒍監視器顯示時間23:22:36，畫面左上角有一人影跑向B 車停放位置，於23:22:49，停放於右側車道路邊之B 車駛入右側道路，後朝畫面左上角方向駛離，此時另可見有一上著外套、下著深色長褲之男子自畫面左側出現朝本案巷弄所在處走去，至23:23:01，可見前開男子走入本案巷弄。 ⒎監視器顯示時間23:23:02至23:59:59，未見任何人走入本案巷弄或自本案巷弄走出，亦無車輛駛入本案巷弄或自本案巷弄駛出。 檔案二：MVI_2782監視器編號CH1 播放器顯示時間00：00：33，由拍攝到螢幕外框可知，本影片為翻拍之監視器影片，監視器編號CH1 ，此時可見一紅色自小客車車頭正對下方從畫面上方出現，後停在路邊。 檔案二：MVI_2782監視器編號CH2 播放器顯示時間00：00：53至00：01：15，由拍攝到螢幕外框可知，本影片為翻拍之監視器影片，監視器編號CH2 此時可見一紅色自小客車車頭正對上方由畫面左下角處出現並停放於路邊，一上著深色羽絨外套之男子自副駕駛座下車，上著淺色羽絨外套之男子自該紅色自小客車之左後座下車，兩名男子先後朝畫面左下角方向走去，此時另可見一著長袖上衣、背心之男子自駕駛座下車並朝畫面左上角方向走去，此時畫面下方之監視器顯示時間為2018年03月12日00：04：19。 檔案三：MVI_2783 播放器顯示時間00：00：00至00：00：13，可見一自小客車車頭正對右上角方向停放於路邊，一上著長袖、背心之男子由畫面左側出現跑至前開自小客車之左側後開啟該自小客車之駕駛座車門，隨即發動該車開車離去，此時畫面下方之監視器畫面顯示時間為2018年03月12日00：07：44。